Inventaris van het archief van het Werkverband Integratie Jeugdwelzijnswerk Nederland: regionaal bureau zuid-west
Nationaal Archief, Den Haag
Werkverband Integratie Jeugdwelzijnswerk Nederland: Regionaal Bureau Zuid-West
Jeugdwelzijnswerk Nederland / Zuid-West
1980-1989
35432
8.50 meter; 67 inventarisnummers.
Normale geschreven, getypte en gedrukte documenten, geen bijzondere handschriften.
Nationaal Archief, Den Haag
Werkverband Integratie Jeugdwelzijnswerk Nederland / Regionaal Bureau Zuid-West
Het archief van het W.I.J.N (1973-1989) bevat thematisch geordend materiaal op het gebied van de kinderbescherming en gezinsverpleging; met onder meer stukken van het Rotterdams Tehuizen Overleg, stukken inzake hulpverlening en begeleiding, alternatieve straffen en crisisopvang. Daarnaast zijn er stukken te vinden van de aangesloten instellingen in Zuid-Holland en Zeeland.
Archiefvorming
Geschiedenis van de archiefvormer
Het Werkverband Integratie Jeugdwelzijnswerk Nederland werd in 1973 opgericht als opvolger van de Nationale Federatie voor Kinderbescherming. Hierin werd ook de Algemene Vereniging voor Kinderbescherming opgenomen. Uiteindelijk werd beoogd om alle landelijke particuliere organisaties op het gebied van kinderbescherming hierin op te nemen. De fusiewerkzaamheden werden in 1975 afgerond; in 1976 zijn de laatste likwidatiewerkzaamheden van de oude verenigingen voltooid. Het gevolg is dat tussen 1973 en 1975 verschillende verenigingen op het gebied van kinderbescherming naast het W.I.J.N. als archiefvormers zijn blijven optreden. Het W.I.J.N. werd in het kader van de herstructurering van landelijke organisaties van maatschappelijk werk met ingang van 1 juni 1989 opgeheven.
Geschiedenis van het archiefbeheer
Het archief van het W.I.J.N. zelf werd in twee fasen naar het Algemeen Rijksarchief overgebracht, in 1988 en 1989.
Het archief is door schenking verworven.
Inhoud en structuur van het archief
3.22
Aanwijzingen voor de gebruiker
Openbaarheidsbeperkingen
Volledig openbaar.
Materiële beperkingen
Aanvraaginstructie
Openbare archiefstukken kunnen online worden aangevraagd en gereserveerd. U kunt dit ook via de terminals in de studiezaal van het Nationaal Archief doen. Om te kunnen reserveren dient u de volgende stappen te volgen:
U maakt een profiel aan op www.gahetna.nl, en logt vervolgens in
Via de archiefinventaris (alleen de beschrijvingen met rode nummers) selecteert u het gewenste archiefstuk door op de knop 'Reserveren' te klikken
In het volgende scherm geeft u aan op welke dag u het archiefstuk wilt inzien
Indien u zich bevindt in de studiezaal en een tafelnummer heeft ontvangen kunt u dit nummer vermelden. Als u geen tafelnummer heeft kunt u tafelnummer 777 laten staan
Vervolgens bevestigt u uw reservering door deze te versturen.
Verwant materiaal
Beschikbaarheid van kopieën
Verwante archieven
In 1981 droeg het W.I.J.N. de archieven van zijn voorgangers aan de Tweede Afdeling van het Algemeen Rijksarchief over.
Zie voor een beschrijving van deze archieven:
NL-HaNA, 2.19.052.01, Nationale Federatie voor Kinderbescherming 1946-1976
NL-HaNA, 2.19.052.02, Verbond van Verenigingen Pro Juventute 1902-1980
NL-HaNA, 2.19.052.03, Algemene Vereniging voor Kinderbescherming, (1949) 1953-1973
NL-HaNA, 2.19.052.04, Protestants Centrum voor Kinderbescherming; Protestants Verbond voor Kinderbescherming, (1950) 1964-1977
Beschrijving van de series en archiefbestanddelen
- Algemeen
  - Regionale studiedagen., 1980-1984; 1
  - Regionale studiedagen., 1985-1988; 2
  - Rotterdams Tehuizen Overleg., 1980-1984; 3
  - Rotterdams Tehuizen Overleg., 1985; 4
  - Rotterdams Tehuisen Overleg., 1986-1988; 5
  - RIJNAH., 1982-1985; 6
  - RIJNAH., 1986-1989; 7
  - Mentoren/beg. kamerbewoning., 1980-1989; 8
  - Hulpverlening Buitenlanders., 1980-1984; 9
  - Hulpverlening Buitenlanders., 1985-1989; 10
  - Konsultatieteam Buitenlanders., 1983-1984; 11
  - Praktijkleiders., 1980-1987; 12
  - Begeleiding gezinshuizen., 1982-1989; 13
  - Adviesburowerk., 1980-1987; 14
  - Vrijwilligerswerk., 1981-1988; 15
  - Regionaal Platform Ambulant., 1980, 1983-1988; 16
  - Regionaal Platform Internaten., 1981-1985; 17
  - 24-uurs hulpverlening., 1985-1987; 18
  - Koörd. groep gezinsverpleging., 1983-1986; 19
  - Administrateurenoverleg., 1980-1986; 20
  - Administrateurenoverleg., 1980-1985; 21
  - ROAH., 1980-982; 22
  - Stuurgroep Alternatiewe straffen., 1983-1985; 23
  - Werkgroep Politieke kontakten., 1983-1984; 24
  - Overleg Opvangvoorziening., 1981-1983; 25
  - Hulp aan Huis., 1981-1983; 26
  - Overleggroep O.Z. Holland., 1981-1983; 27
  - M.J.-18-residentieel., 1986-1987; 28
  - Werkgroep zwakbegaafden., 1981-1982; 29
  - ZIB's Z-W 1980 + Aktieve groep 1981., 30
  - Leden 1984, 1987 + werkgroep kleinschaligheid 1981, 1982., 31
  - Inhoud Doos nummer 32., 32
    - - voorber. groep vroeghulp, 1980
    - - samenwerkingsverband Jeugdwelzijn Dordt, 1980
    - - emancipatiewerkgroep, 1983
    - - overleggroep Don Bosco, 1981
    - - kinderen van drugsverslaafde ouders, 1983
    - - leden netwerk hulpverlening sexueel geweld, 1987
    - - werkgroep HALT, 1987
  - Inhoud Doos nummer 33., 33
    - - samenwerkingsverband ZHE i.o., 1985
    - - Rijnlandoverleg, 1980
    - - regionale gegevens.
    - - PAC-werkgroep, 1986
    - - koörd. groep pleegzorg, 1985
- Ledenarchief Regio Zuid-West.
  - Instellingen., 34
    St. Bilderdijkstraat, Rotterdam
    Het Bosje, Rotterdam
    Burgerweeshuis/Bergse Bos, Rotterdam
  - Instellingen., 35
    Cortenaershuis, Rotterdam
    Dagcentrum voor Schoolgaande jeugd Rotterdam/Schiedam/Den Haag
  - Instellingen., 36
    Pro Juventute, Den Haag
    Schroeder v.d. Kolk, Den Haag
  - Instellingen., 37
    Jeugd en Gezin, Middelburg
    Ver. Jeugdbegeleiding, Dordrecht
    Pro Juventute, Dordrecht
  - Instellingen., 38
    Jeugd en Gezin, Gouda
    Drieslag, Leiden
    Leidse ST. voor Gezinsverpleging
  - Instellingen., 39
    Le Ezrath Ha Jeled, Amsterdam/Rotterdam
    St. Jeugdbegeleiding, Delft
    ST. Jeugd en Gezin Delft/Zoetermeer
  - Instellingen., 40
    Ver. Humanitas, Den Haag
    Kath. Kinderbescherming, Den Haag
    VEr. Kinderzorg, Den Haag
  - Instellingen., 41
    Zonnehoek, Rotterdam
    Zuigelingen- en Kleutertehuis, Rotterdam
    Lindenhof, Schiedam
  - Instellingen., 42
    Vliet en Burgh, Voorburg
    Sonnenburgh, Wassenaar
    St. Teen Challenge, Vlaardingen
  - Instellingen., 43
    Christina, Den Haag
    ST. Antoniushuis, Den Haag
    Dagcentrum voor Schoolgaande Jeugd, Den Haag
  - Instellingen., 44
    Boddaert Delft/Zoetermeer
    Van Renswoude, Delft
    Haagse Hervormde Kinderhuizen, Den Haag
  - Instellingen., 45
    A.H. Franckehuis, Rotterdam
    De Koperwiek, Hoek van Holland
    St. Onderdak, Middelburg
  - Instellingen., 46
    St. Maarten, Leiden
    ST. Cortona, Leiden
    De Lijsterhof, Leiden
    Moria, Rotterdam
    Kinderhuis der Herv. Gemeente, - Rotterdam
  - Instellingen., 47
    Don Bosco, Rotterdam
    R'dams Jeugdhuis, Rotterdam
    Kleijn Henegouwen, Rotterdam
  - Instellingen., 48
    Kleinwoud, Rotterdam
    SJOR, Rotterdam
    Het Nieuwe Hof, Rotterdam
    Paidos
    St. Browndale
  - Instellingen., 49
    SKHJ, Rotterdam
  - Instellingen., 50
    St. De Ton, Gouda
    St. Jovo, Dordrecht
    De Schuilhoek, Dordrecht
    Matthijs-Marijke, Gorinchem
  - Instellingen., 51
    ST. Kath. Kinderhuizen, Den Haag
    St. De Haven, Den Haag
    De Schuilplaats, Den Haag
    De Vluchtheuvel, Den Haag
  - Instellingen., 52
    Rijnhove, Alpen a/d Rijn
    Gezinshuizen Humanitas
    Pro Juventute Rotterdam
  - Instellingen., 53
    Pro Juventute Beneden Maas, Vlaardingen
    Jongenshuis Voorschoterlaan, Rotterdam
  - Instellingen., 54
    Raymundus
    Humanitas, Rotterdam
    Humanitas, Amsterdam
  - Instellingen., 55
    De Blauwe Stoep, Rotterdam
    Pro Juventute, Gouda
    Prof. Dr. Gunningver.
  - Instellingen., 56
    VEr. Kinderzorg, Middelburg
  - Instellingen., 57
    Ver. Kinderzorg. Rotterdam
  - Instellingen., 58
    PAR, Rotterdam
    St. De Opbouw, Utrecht
    St. Ther. Gezinsverpleging, Rotterdam
    Centrale voor pleegzorg
  - Instellingen., 59
    Ver. Kinderzorg, Den Haag
    St. Jeugd en Gezin, Den Haag/Rotterdam
  - Instellingen., 60
    gegevens instellingen aangesloten bij Pro Juventute per 1-10-'74
    St. Browndale Z-W Nederland
    Centrale voor pleeggezinnen, Den Haag, 's Hertogenbosch
    VEr. Humanitas, afd. Rijnmond Noord
    Prof. dr. GunningVer., Rotterdam
    Com. der Vincentiusver., Dordrecht
    St. Gezinshuizen kinderhulp, Arnhem
    ST. De Opbouw, Utrecht
    St. Le Ezrath Ha-Jeled, Amsterdam/Den Haag
  - Instellingen., 61
    St. De Leeuwerik, Rotterdam
    ST. voor Kinderdagverblijven, Rotterdam
    Pameijerstichting, Rotterdam
    St. Projektontw. Jeugdwelzijnszorg, Den Haag
    Pro Juventute Rijnland
    St. Tot Steun, Rotterdam
    St. Therapeutische GEzinsverpleging
    Moira, Rotterdam
    ST. St. Jacobus, Rotterdam
  - Inhoud Doos nummer 62., 62
    Blauwe Kruis, Den Haag
    Angela, Den Haag
    Klaproos, Den Haag
    De Linden, Lisse
    Huis ter Beek, Lisse
    Frentropst., Lisse
    Carolina, Den Haag
  - Inhoud Doos nummer 63., 63
    Dorothea, Delft
    Renswoude, Delft
    Maria van Jesse, Delft
    B.J. Internaat Maritima, Wassenaar
    Het Baken, Middelburg
    Medisch Kinderhuis, Oostvoorne
    De Uitkijk, Schiedam
    Adriaanst., Rotterdam
    Geeranja, Rotterdam
    Gemzensprong, Rotterdam
    Hollands Glorie, Dordrecht
  - Inhoud Doos nummer 64., 64
    Med. Kleuterdagverblijf, Leiderdorp
    Lidwina/Beukershof, Leiden
    Boddaertcentra, Leiden
    Cortona, Leiden
    Huize Helder, Leiden
    Kinderhuis Juliana, Rotterdam
    Klarenbeek, Middelburg
    De Springplank, Rotterdam
  - Inhoud Doos nummer 65., 65
    RMPI, Rotterdam
    De Kleine Plantage, Rotterdam
    Klaverblad, Rotterdam
    St. Begeleide Kamerbewoning, Rotterdam
    Vredenoord, Rotterdam
    Meisjeshuis Vredestein, Rotterdam
    Mr. H. Willemse-Huis, Rotterdam
  - Inhoud Doos nummer 66., 66
    Ver. Kinderhuizen, Middelburg
    De Veerse Singel, Middelburg
    Mandela, Dordrecht
    PQR, Pola + first offenders
  - Inhoud Doos nummer 67., 67
    RSJ/ZHE
    RSJ/Midden-Holland
    sekr. samenwerkingsverbanden
    RSJ/Nwe Waterweg Noord/Drechtsteden
    Kind en echtscheiding
    Adviesburowerk